臺灣新北地方法院民事判決
111年度訴字第218號
原      告  江科逸
被      告  臺灣之星電信股份有限公司

法定代理人  林清棠
訴訟代理人  劉有志律師
上列當事人間請求損害賠償等事件，經本院於民國111年3月17日
言詞辯論終結，判決如下：
    主  文
原告之訴駁回。
訴訟費用由原告負擔。
    事實及理由
一、程序事項
    原告起訴時之聲明原為：被告應給付5倍懲罰性賠償金新臺
    幣（下同）8萬0355元；被告應恢復原告在臺灣之星電信股
    份有限公司之聲譽以及權利；被告應登報致歉造成原告精神
    以及金錢上的損害，並徹底檢討門號申辦流程，以及根絕以
    司法程序二次侵害受害人應恢復之權益。嗣原告於民國111
    年3月17日本院言詞辯論程序以言詞變更其聲明如後述，並
    撤回其餘之聲明。核原告所為變更，與民事訴訟法第256條
    之規定相符，應予准許；撤回部分，被告在庭未為同意與否
    之表示，依民事訴訟法第262條第4項之規定，視為同意撤回
    ，已生撤回效力。
二、原告的主張
（一）原告於106年間遭被告催繳欠款，經調閱申辦資料發現原
      告係遭訴外人潘泳霖冒用身分申辦門號，經原告向被告告
      知上情，被告仍堅持有證件及簽名，係屬原告本人親自申
      辦。但原告之證件照片與潘泳霖長相不同，被告竟稱相片
      與本人不同實屬正常，非被告作業疏失。原告於106年間
      對潘泳霖提起刑事及民事訴訟，業經臺灣臺北地方法院10
      7年度審簡字第484號刑事簡易判決、107年度訴字第2131
      號民事判決、臺灣高等法院107年度上易字第1286號民事
      判決認定原告遭潘泳霖冒用證件辦理電信門號。原告以前
      述判決請求被告賠償，被告仍告知原告應逕自檢附相關事
      證向司法機關提起訴訟。原告乃依民法第184條、185條及
      消費者保護法第51條之規定請求被告給付5倍之賠償金8萬
      0355元，並依民法第195條第1項後段之規定為回復原告名
      譽之適當處分。
（二）聲明：
　　1.被告應給付原告8萬0355元。
　　2.被告應將本判決中「當事人欄及法院之判斷欄」全文登載
      於自由時報、中國時報、聯合報，以及被告公司官方網站
      、官方臉書網站、蘋果日報網站。
三、被告的答辯
　　原告於105年11月間即知悉潘泳霖向被告盜辦門號，然遲至1
    10年11月29日始提起本件訴訟，已罹於時效。
四、本院的判斷
　　因侵權行為所生之損害賠償請求權，自請求權人知有損害及
    賠償義務人時起，2年間不行使而消滅，民法第197條第1項
    前段定有明文。而消費者保護法對於請求權時效未有明文規
    定，故該法第51條懲罰性賠償金請求權時效，亦應適用侵權
    行為損害賠償請求權之時效即2年。本件原告所主張之被告
    侵權行為係發生在106年間；且觀諸原告另案對潘永霖所提
    民事訴訟歷審判決書（本院卷第19至63頁），可知原告至遲
    於107年間即知損害內容，並知悉自己遭潘泳霖冒名申辦門
    號事宜之電信公司包含被告。是原告對被告之侵權行為損害
    賠償請求權，應自107年間即開始起算。又原告於110年11月
    29日始提起本件訴訟乙節，有民事起訴狀上本院板橋院區收
    狀戳印文可證（本院卷第11頁），顯逾2年時效。從而，被
    告為時效抗辯，應屬有據；則無論原告主張之侵權行為是否
    成立，被告均得依民法第144條第1項規定拒絕賠償。
五、結論
（一）原告請求被告給付原告8萬0355元，及請求被告將本判決
      中「當事人欄及法院之判斷欄」全文登載於自由時報、中
      國時報、聯合報，以及被告官方網站、官方臉書網站、蘋
      果日報網站，均無理由，應予駁回。
（二）本件事證已臻明確，當事人其餘攻擊或防禦方法及所用證
      據，經本院斟酌後，認為均不足以影響本判決結果，爰不
      逐一論列。
（三）訴訟費用負擔的依據為民事訴訟法第78條。
中　　華　　民　　國　 111  　年　　4 　　月　　18　　日
                  民事第四庭    法　官　林琮欽
以上正本係照原本作成
如對本判決上訴，須於判決送達後20日內向本院提出上訴狀。如
委任律師提起上訴者，應一併繳納上訴審裁判費。
中　　華　　民　　國　 111  　年　　4 　　月　　18　　日
                                書記官　陳威同